臺灣桃園地方法院刑事簡易判決　　　　 99年度壢簡字第844號
聲　請　人　臺灣桃園地方法院檢察署檢察官
被　　　告　聞守南
　　　　　　王進華
上列被告因贓物案件，經檢察官聲請以簡易判決處刑（98年度偵
字第8730號）及移送併辦（98年度偵字第24475 號），本院判決
如下：
    主      文
聞守南共同收受贓物，累犯，處有期徒刑參月，如易科罰金，以
新臺幣壹仟元折算壹日。
王進華共同收受贓物，累犯，處有期徒刑肆月，如易科罰金，以
新臺幣壹仟元折算壹日。
    事實及理由
一、（一）聞守南前於民國88年間因施用毒品案件，經本院以
    89年度桃簡字第19號判決判處有期徒刑6 月確定；又於88
    年間因贓物案件，經本院以91年度易緝字第48號判決判處有
    期徒刑5 月確定；另於88年間因違反職役職責案件，經國
    防部北部地方軍事法院桃園分院以88年度桃審字第92號判決
    判處有期徒刑1 年確定；再於91年間因施用毒品案件，經
    本院以91年度易字第1648號判決判處有期徒刑8 月確定；上
    開、、之罪刑嗣經本院以91年度聲字第3002號裁定應
    執行有期徒刑1 年8 月確定，並與之罪刑入監接續執行，
    於93年5 月27日縮短刑期假釋出監併付保護管束，嗣經裁定
    撤銷假釋，並經本院以97年度聲減字第358 號裁定減刑及定
    應執行刑後，因無殘刑須再予執行，而以96年7 月16日中華
    民國九十六年罪犯減刑條例生效之日為執行完畢日（最高法
    院97年度台非字第302 號、第360 號判決意旨參照，於本案
    構成累犯）；繼於93年間因連續施用毒品案件，經本院以
    94年度易字第1234號判決判處有期徒刑9 月確定；繼更於
    94年間因恐嚇案件，經臺灣臺東地方法院以96年度簡上字第
    33號判決判處有期徒刑3 月，減為有期徒刑1 月又15日確定
    ；嗣經本院以96年度聲減字第9091號裁定就之罪刑減為有
    期徒刑4 月15日，並與之罪刑合併定應執行有期徒刑5 月
    又15日確定，而於97年9 月9 日易科罰金執行完畢（於本案
    構成累犯）。（二）王進華前於85年間，因恐嚇取財等案
    件，經本院以85年度訴字第1460號判決分別判處有期徒刑1
    年6 月、1 年、10月、8 月及8 月，應執行有期徒刑4 年6
    月確定；復於86年間因竊盜案件，經臺灣高等法院以86年
    度上易字第4536號判決判處有期徒刑1 年2 月，刑前強制工
    作3 年確定；又於86年間因偽造文書案件，經本院以86年
    度易字第4589號判決判處有期徒刑5 月確定；繼於87年間
    因偽造文書案件，經臺灣臺東地方法院以87年度訴字第254
    號判決判處有期徒刑10月確定；上開至共8 罪嗣經臺灣
    臺東地方法院以89年度聲字第427 號裁定應執行有期徒刑6
    年6 月，刑前強制工作3 年確定，於93年4 月29日縮短刑期
    假釋出監併付保護管束，嗣經撤銷假釋，尚餘殘刑有期徒刑
    2 年又22日；再於94年間因竊盜案件，經本院以94年度易
    字第278 號判決判處有期徒刑1 年，被告上訴後，經臺灣高
    等法院以94年度上易字第1430號判決駁回上訴確定，與上開
    殘刑有期徒刑2 年又22日接續執行，上開至共9 罪嗣經
    臺灣高等法院以96年度聲減字第1384號裁定各減刑二分之一
    ，並就前8 罪合併定應執行有期徒刑3 年3 月確定後已無殘
    刑，接續執行後罪即94年間所犯竊盜罪，經減刑後有期徒刑
    6 月部分，於97年1 月15日縮刑期滿執行完畢（於本案構成
    累犯）。（三）詎二人仍不知悔改，王進華因其所有之車牌
    號碼7002-SA 號自用小客車為權利車且積欠銀行貸款，為免
    遭銀行取回，與聞守南均明知車牌號碼8871-KV 號車牌2 面
    及車牌號碼5L-6045 號車牌2 面，分別係葉秀美於98年4 月
    6 日晚間某時許在桃園縣平鎮市○○路○ 段150 巷265 弄7
    號前遭竊，及呂景騰於97年1 月5 日至98年4 月7 日前某日
    在桃園縣中壢市○○○街51號前遭竊，均係來源不明之贓物
    ，竟與聞守南共同基於收受贓物之犯意聯絡，先由聞守南於
    98 年4月6 日晚間某時許至翌（7 ）日凌晨2 時許間某時，
    在桃園縣中壢市○○路中壢工業區內某處收受真實姓名、年
    籍不詳、綽號「小傑」之成年人所交付之車牌號碼8871-KV
    號車牌2 面及車牌號碼5L-6045 號車牌2 面，再於98年4 月
    7 日凌晨2 時許，在桃園縣中壢市○○路中壢工業區內某處
    ，將上開葉秀美、呂景騰失竊之車牌共4 面交付與王進華。
    嗣於98年4 月7 日凌晨3 時50分許，王進華駕駛車牌號碼70
    02-SA 號自用小客車附載聞守南，在桃園縣中壢市○○路與
    長春2 路口為警查獲，並在前開車牌號碼7002-SA 號自小客
    車內後座踏墊上，扣得該8871-KV 號車牌2 面。再於98年5
    月9 日晚間11時40分許，因聞守南駕駛向王進華借用之上開
    自用小客車（車牌號碼原為7002-SA 號）懸掛上開失竊之5L
    -6045 號車牌，因交通違規而為警在苗栗縣竹南鎮○○路與
    和興街口前查獲（檢察官移送併辦意旨書誤載為98年5 月9
    日中午凌晨0 時許，為警在桃園縣中壢市○○路607 號前查
    獲）。案經桃園縣政府警察局中壢分局報告臺灣桃園地方法
    院檢察署檢察官偵查後聲請簡易判決處刑及移送併辦。
二、上揭犯罪事實，業據被告聞守南於偵查中及本院審理時坦承
    不諱，並經證人即被害人葉秀美、呂景騰於警詢時指述明確
    ，復有桃園縣政府警察局中壢分局搜索扣押筆錄暨扣押物品
    目錄表、贓物認領保管單、查獲車牌照片、車籍查詢－基本
    資料詳細畫面、失車－唯讀案件基本資料、苗栗縣警察局苗
    縣警交字第F00000000 號舉發違反道路交通管理事件通知單
    各1 份、苗栗縣警察局竹南分局99年2 月25日南警五字第09
    900040074 號函所附違規通知單舉發現場照片2 張附卷可稽
    ，足認被告自白確與事實相符。
三、訊據被告王進華固坦承其曾向被告聞守南表示要買車牌供權
    利車使用，嗣於98年4 月7 日凌晨3 時50分許附載被告聞守
    南時為警查獲，並在車內扣得車牌號碼8871-KV 號車牌2 面
    之事實，惟矢口否認有何收受贓物犯行，辯稱：伊當時和朋
    友及聞守南約在內壢工業區見面，聞守南就拿了兩面車牌上
    車，但是伊不知道上開兩面車牌是要借給伊的車牌，也不知
    道是贓物，聞守南說他有另一台權利車的車牌云云。經查：
（一）車牌號碼8871-KV 號車牌2 面及車牌號碼5L-6045 號車牌
      2 面分別為葉秀美、呂景騰所有，分別於98年4 月6 日晚
      間某時許在桃園縣平鎮市○○路○ 段150 巷265 弄7 號前
      、於97年1 月5 日至98年4 月7 日前某日在桃園縣中壢市
      ○○○街51號前失竊，業據證人葉秀美、呂景騰於警詢中
      證述明確，復有桃園縣政府警察局中壢分局搜索扣押筆錄
      暨扣押物品目錄表、贓物認領保管單、查獲車牌照片、車
      籍查詢－基本資料詳細畫面、失車－唯讀案件基本資料、
      苗栗縣警察局苗縣警交字第F00000000 號舉發違反道路交
      通管理事件通知單各1 份、苗栗縣警察局竹南分局99年2
      月25日南警五字第09900040074 號函所附違規通知單舉發
      現場照片2 張在卷可稽。
（二）至被告王進華雖以前詞置辯，惟查被告王進華向被告聞守
      南購買上開車牌時，並未向被告聞守南查明車牌之來源，
      亦未請被告聞守南交付上開車牌原屬車輛之行車執照等，
      用以證明上開車牌係聞守南取自其所有之權利車等情，業
      據被告王進華於偵查中及本院訊問時供述明確。查車牌乃
      係監理機關管制之物，凡車輛行駛於道路時，均應依規定
      懸掛，縱車主有車輛報廢之事由，亦應將車牌交回監理機
      關，焉有私人間自由買賣，甚至轉掛他車使用之理，況且
      被告王進華於偵查時亦自承其所有之車牌號碼7002-SA 號
      自小客車為權利車，因恐遭銀行業者追償始向被告聞守南
      購買他車號牌欲懸掛使用等語，自當明瞭車牌之於行車之
      重要性，惟被告王進華竟不向被告聞守南查明車牌來歷，
      此均與常情相違且殊難想像之事，顯無可信。再者，若真
      如被告王進華所辯上開車牌係被告聞守南自稱為其所有之
      他輛權利車車牌，則被告王進華既自承係為避免車牌號碼
      7002-SA 號之權利車遭銀行業者追償而向被告聞守南購買
      車牌，則若聞守南交付之車牌真為他輛權利車車牌，被告
      王進華購買而懸掛上開車牌後豈不遭他輛權利車之銀行業
      者追償，而失其更換車牌之目的？顯見被告王進華上開所
      辯顯然悖於經驗法則及一般社會常情。參諸依被告王進華
      先於98年4 月7 日警詢中辯稱：「8871-KV 號車牌2 面都
      是阿龍（指蔡振龍，已另經檢察官為不起訴處分確定）所
      有」；嗣於同日檢察官訊問時改稱：「8871-KV 號車牌2
      面是聞守南的」；又於98年5 月13日檢察事務官詢問時復
      改稱：「當日凌晨2 點，聞守南打電話給我通知我說他已
      經有車牌了，然後我們就約在內壢的工業區見面，聞守南
      就抱著8871-KV 車牌2 面上我的車，蔡振龍也一起上車，
      車牌就放在車後」；再於98年6 月3 日檢察事務官詢問時
      稱：「我心理面知道大概被告聞守南拿二面車牌是要給我
      的，因為我前一天有告訴被告聞守南我需要車牌，他有答
      應要給我」（以上詳參臺灣桃園地方法院檢察署檢察官98
      年度偵字第8730號偵查卷宗）；末於本院99年9 月3 日訊
      問時又改稱：「我有跟他（聞守南）說我想要買車牌，他
      跟我說他有車牌可以借給我，但是當天他拿車牌我不知道
      那是要借給我的車牌」云云（詳參本院卷宗），其前後所
      述不一，供詞反覆，顯見情虛。再參以，同案被告聞守南
      於98年11月25日檢察事務官詢問時即供承：伊當天確實把
      兩副車牌，包括5L-6045 號車牌都丟在王進華車上後座等
      語，而被告王進華雖於98年11月25日檢察事務官詢問時辯
      稱：「該車（原車牌號碼7002-SA 號之自用小客車）為友
      人劉俊佐所有，劉將車借給我，98年2 、3 月在桃園縣蘆
      竹鄉○○○○道附近，聞守南自行把車開走的」、「（檢
      察事務官問：開走後就沒再看過聞守南？）是。」；惟於
      99年4 月26日檢察事務官詢問時改辯稱：「聞守南4 月7
      日有和我約在內壢工業區，我是要去載他，他上車後有丟
      車牌在後座；我從派出所領到車，隔幾天才將車借給聞守
      南，地點在南崁，聞守南將車開走的時間距離我領車應該
      有一個禮拜左右」云云（以上詳參臺灣桃園地方法院檢察
      署檢察官98年度偵字第24475 號偵查卷宗），顯見被告王
      進華前後所辯實屬矛盾，其辯稱未收受聞守南交付之車牌
      云云實屬推諉卸飾之詞，被告王進華未向被告聞守南查明
      該上開兩副車牌來源及索取車牌原屬車輛之行車執照以供
      查證，即逕予收受上開車牌，益徵被告王進華對於上開車
      牌係來路不明之贓物乙節，確有所認識，其主觀上應有收
      受贓物之故意。被告王進華所辯上情，要屬卸責之詞，並
      無足採。
（三）本件事證明確，被告二人犯行堪予認定，應予依法論科。
四、核被告聞守南、王進華所為均係犯刑法第349 條第1 項之收
    受贓物罪。被告二人間就上開收受贓物犯行，具有犯意聯絡
    與行為分擔，為共同正犯。被告二人各以一收受贓物行為同
    時侵害被害人葉秀美、呂景騰二人之財產法益，均係一行為
    觸犯二相同罪名，為同種想像競合犯，均應依刑法第55條之
    規定，從一重處斷。又移送併辦部分與本案已聲請簡易判決
    處刑並經本院論罪科刑部分，具有裁判上一罪之想像競合犯
    關係，為聲請效力所及，本院自得一併審判，併此指明。又
    被告二人各有如前揭犯罪事實欄所載之犯罪科刑及有期徒刑
    執行完畢紀錄，有臺灣高等法院被告全國前案紀錄表各1 份
    在卷可稽，其2 人於有期徒刑執行完畢5 年以內，故意再犯
    本件有期徒刑以上之罪，均為累犯，均應依刑法第47條第1
    項加重其刑。爰審酌被告二人明知所收受之車牌2 副共4 面
    ，均係來路不明之贓物，竟仍逕予收受之，不惟助長他人不
    法財產犯罪，並增加偵查犯罪員警追查贓物之困難，所為誠
    屬不該，且斟酌被告聞守南犯後終坦承犯行、態度尚可，然
    被告王進華犯後均矢口否認犯行、毫無悔意、態度欠佳，併
    考量渠等犯罪之動機、目的、手段暨所生損害，及渠等之生
    活狀況、智識程度、品行等一切情狀，各量處如主文所示之
    刑，並於斟酌本案犯罪情節及被告二人之資力等節後，均諭
    知如主文所示之易科罰金折算標準，以示懲儆。
五、據上論斷，應依刑事訴訟法第449 條第1 項前段、第3 項，
    刑法第28條、第349 條第1 項、第55條、第47條第1 項、第
    41條第1 項前段，刑法施行法第1 條之1 第1 項、第2 項前
    段，逕以簡易判決處刑如主文。
六、如不服本判決，應於判決送達後翌日起10日內，以書狀敘述
    理由向本院提出上訴狀（應附繕本），上訴於本院合議庭。
中    華    民    國   100    年    2     月    11    日
                    刑事第二庭  法  官  陳秋君
以上正本證明與原本無異。
如不服本判決，應於判決送達後10日內向本院提出上訴狀（應附
繕本）。
                                書記官  陳雅婷
中    華    民    國   100    年    2     月    15    日
附錄本案論罪科刑法條全文：
中華民國刑法第349條
（普通贓物罪）
收受贓物者，處3 年以下有期徒刑、拘役或5 百元以下罰金。
搬運、寄藏、故買贓物或為牙保者，處5 年以下有期徒刑、拘役
或科或併科1 千元以下罰金。
因贓物變得之財物，以贓物論。